【裁判字號】    98,訴,2604
【裁判日期】    980818
【裁判案由】    毒品危害防制條例
【裁判全文】
臺灣板橋地方法院刑事判決              98年度訴字第2604號
公  訴  人  臺灣板橋地方法院檢察署檢察官
被      告  甲○○
                    國民
                    （現在臺灣臺北監獄執行中）
上列被告因違反毒品危害防制條例案件，經檢察官提起公訴（98
年度毒偵字第3213號），被告於準備程序中就被訴事實均為有罪
之陳述，經本院合議庭裁定由受命法官獨任進行簡式審判程序，
並判決如下：
    主      文
甲○○施用第一級毒品，累犯，處有期徒刑拾月，扣案之第一級
毒品海洛因壹包（驗前淨重零點壹貳陸公克，驗後餘重零點壹貳
伍肆公克）沒收銷燬之，扣案之第一級毒品海洛因包裝袋壹個沒
收之；又施用第二級毒品，累犯，處有期徒刑陸月。應執行有期
徒刑壹年貳月，扣案之第一級毒品海洛因壹包（驗前淨重零點壹
貳陸公克，驗後餘重零點壹貳伍肆公克）沒收銷燬之，扣案之第
一級毒品海洛因包裝袋壹個沒收之。
    事      實
一、甲○○前於民國93年間，因施用毒品案件，經依臺灣士林地
    方法院93年度毒聲字第8 號裁定送觀察、勒戒後，認有繼續
    施用毒品之傾向，復依臺灣士林地方法院93年度毒聲字第68
    號裁定令入戒治處所施以強制戒治，嗣於93年9 月24日因停
    止其處分出監。又於92年間，因竊盜案件，經本院以92年度
    易字第2878號判處有期徒刑6 月確定；復因竊盜案件，經臺
    灣士林地方法院以93年度易字第700 號判處有期徒刑3 月確
    定；另於93年間，因竊盜案件，經臺灣士林地方法院以93年
    度易字第323 號判處有期徒刑8 月確定。上揭各案嗣經裁定
    定其應執行刑為有期徒刑1 年4 月確定，入監服刑後，於94
    年12月12日縮刑期滿，翌日因縮短刑期執畢出監。詎猶不知
    悔改，於上開強制戒治執行完畢釋放後5 年內，復基於施用
    第一級毒品海洛因及第二級毒品甲基安非他命之犯意，於98
    年4 月26日下午5 、6 時，在其女友址設臺北縣三重市○○
    街110 巷7 號5 樓住處，分別以針筒注射之方式，施用第一
    級毒品，另以將甲基安非他命置於玻璃球內燒烤後吸食其煙
    霧之方式，施用第二級毒品。嗣於同日晚間10時50分許，在
    臺北縣三重市○○街110 巷7 號前為警查獲，並扣得其所有
    供其施用第一級毒品之海洛因1 包（驗前淨重0.126 公克，
    驗後餘重0.1254公克），經採尿送驗結果，呈甲基安非他命
    及嗎啡陽性反應，始悉上情。
二、案經臺北縣政府警察局新莊分局報請臺灣板橋地方法院檢察
    署檢察官偵查起訴。
    理      由
一、本案被告甲○○所犯均係死刑、無期徒刑、最輕本刑為3 年
    以上有期徒刑以外之罪，其於準備程序中就前揭被訴事實均
    為有罪之陳述，經受命法官告知簡式審判程序之旨，並聽取
    其與公訴人之意見後，本院認無不得或不宜改依簡式審判程
    序進行之情事，依刑事訴訟法第273 條之1 第1 項、第284
    條之1 規定，裁定本案由受命法官獨任進行簡式審判程序，
    合先敘明。
二、查被告前於93年間，因施用毒品案件，經依臺灣士林地方法
    院93年度毒聲字第8 號裁定送觀察、勒戒後，認有繼續施用
    毒品之傾向，復依臺灣士林地方法院93年度毒聲字第68號裁
    定令入戒治處所施以強制戒治，嗣於93年9 月24日因停止其
    處分出監等情，有臺灣高等法院被告前案紀錄表1 份在卷可
    稽。則被告前曾因施用毒品案件經裁定送觀察、勒戒及強制
    戒治，其於前揭觀察、勒戒及強制戒治執行完畢釋放後5 年
    內，再犯本案施用毒品案件，業已符合毒品危害防制條例第
    23條第2 項規定之起訴要件，依法應予追訴論科。
三、上開犯罪事實，業據被告於本院審理時供認不諱，且其為警
    採集之尿液，經送請臺灣檢驗科技股份有限公司以EIA 酵素
    免疫分析法初步檢驗，及以GC/MS 氣相層析/ 質譜儀法確認
    檢驗結果，呈甲基安非他命及嗎啡陽性反應，有該公司濫用
    藥物檢驗報告、臺北縣政府警察局新莊分局偵辦煙毒、麻醉
    藥品案被移送人姓名及代碼對照表各1 份在卷可參。此外，
    並有扣案之白色粉末1 包可資佐證。又扣案之白色粉末1 包
    ，經送請交通部民用航空局航空醫務中心鑑定結果，檢出第
    一級毒品海洛因成分，驗前淨重0.126 公克，驗後餘重0.12
    54公克等情，有該中心毒品鑑定書1紙在卷可參。足徵被告
    任意性之自白與事實相符，應堪採信。本案事證已臻明確，
    被告犯行堪以認定，應依法論科。
四、按海洛因、甲基安非他命分屬毒品危害防制條例第2 條第2
    項第1 款、第2 款所定之第一級、第二級毒品，均不得非法
    持有、施用。是核被告所為，係犯毒品危害防制條例第10條
    第1 項之施用第一級毒品罪及同條第2 項之施用第二級毒品
    罪。被告持有第一級毒品海洛因及第二級毒品甲基安非他命
    進而施用，其持有海洛因及甲基安非他命之低度行為，應為
    施用之高度行為所吸收，均不另論罪。被告所犯上開2 罪間
    ，犯意各別，行為互殊，應分論併罰。又被告前於92年間，
    因竊盜案件，經本院以92年度易字第2878號判處有期徒刑6
    月確定；復因竊盜案件，經臺灣士林地方法院以93年度易字
    第700 號判處有期徒刑3 月確定；另於93年間，因竊盜案件
    ，經臺灣士林地方法院以93年度易字第323 號判處有期徒刑
    8 月確定。上揭各案嗣經裁定定其應執行刑為有期徒刑1 年
    4 月確定，入監服刑後，於94年12月12日縮刑期滿，翌日因
    縮短刑期執畢出監等情，有臺灣高等法院被告前案紀錄表可
    稽。其於受有期徒刑之執行完畢，5 年以內故意再犯本案有
    期徒刑以上之罪，均為累犯，均應依刑法第47條第1 項之規
    定加重其刑。爰審酌被告施用毒品足以戕害身心健康，其經
    觀察、勒戒及強制戒治後，仍再度施用毒品，顯見其戒毒之
    意志不堅，自制力不佳，本不宜寬貸。惟念其施用毒品，戕
    害己身，且犯後坦承犯行，態度良好等一切情狀，分別量處
    如主文所示之刑，並定其應執行之刑，以示懲儆。扣案之海
    洛因1 包（驗前淨重0. 126公克，驗餘淨重0.1254公克），
    為查獲之第一級毒品，應依毒品危害防制條例第18條第1 項
    前段規定，併予宣告沒收銷燬之；至因鑑驗耗盡之海洛因既
    已滅失，自無庸再為沒收銷燬之諭知。又扣案之第一級毒品
    海洛因包裝袋1 個，為被告所有，用以裝載上開毒品之物，
    此據被告供明在卷，爰依刑法第38條第1 項第2 款規定，併
    予宣告沒收之。
據上論斷，應依刑事訴訟法第273 條之1 第1 項、第299 條第1
項前段，毒品危害防制條例第10條第1 項、第2 項、第18條第1
項前段，刑法第11條、第47條第1 項、第38條第1 項第2 款、第
51條第5 款，判決如主文。
本案經檢察官靳開聖到庭執行職務。
中    華    民    國    98    年    8    月     18    日
                   刑事第四庭    法  官  謝梨敏
以上正本證明與原本無異。
如不服本判決應於送達後10日內向本院提出上訴狀
                                 書記官  翁子婷
中    華    民    國    98    年     8   月    18    日
附錄本判決論罪之法條：
毒品危害防制條例第10條
施用第1級毒品者，處6月以上5年以下有期徒刑。
施用第2級毒品者，處3年以下有期徒刑。


司法院資訊處製作；財團法人民間司法改革基金會備份。
